臺灣高雄地方法院民事判決
111年度鳳續小字第2號
請  求  人
即  被  告  劉國欽  
相  對  人  
即  原  告  快樂京城大廈管理委員會

法定代理人  黃華亮  
上列當事人間請求給付管理費事件（本院110年度鳳小字第583號
），兩造於民國110年12月20日在本院成立和解，請求人請求撤
銷和解繼續審判，本院不經言詞辯論，判決如下：
    主      文
請求駁回。
請求訴訟費用新臺幣陸佰陸拾柒元由請求人負擔。
    事實及理由
一、按和解後繼續審判之請求，須於和解成立或知悉無效或得撤
    銷之原因後30日之不變期間內為之，民事訴訟法第380條第3
    項準用同法第500條第1項定有明文。查本件兩造在本院110
    年度鳳小字第583號案件(下稱前案)於民國110年12月20日言
    詞辯論期日成立訴訟上和解，並作成和解筆錄，有此言詞辯
    論筆錄及和解筆錄在卷可稽（本院110年度鳳小字第583號卷
    〈下稱鳳小卷〉第339至343、357至358頁），請求人於111年1
    月21日向本院請求繼續審判，有民事訴訟請求繼續審判狀上
    本院收文章戳為憑（本院111年度鳳續小字第1號卷〈下稱鳳
    續小卷〉第7頁），是請求人請求繼續審判係於和解成立或知
    悉無效或得撤銷之原因後30日內之不變期間內為之，並無違
    背上開規定，應屬合法，合先敘明。
二、次按和解有無效或得撤銷之原因者，當事人得請求繼續審判
    ，民事訴訟法第380條第2項定有明文。所謂無效或得撤銷之
    事由，包括私法上及訴訟上之無效或得撤銷而言。前者如和
    解有內容違反法律強制禁止規定或背於公序良俗，或和解有
    詐欺、脅迫、錯誤等情形；後者如和解之當事人，無當事人
    能力或無訴訟能力、當事人不適格、訴訟代理人無特別代理
    權等情形。且該無效或得撤銷原因之有無，悉依和解成立時
    之狀態決之，不包括和解成立前存在或和解成立後發生之事
    由在內，從而倘無民事訴訟法第380條第2項之情形，自無繼
    續審判之可言（最高法院52年台上字第500號判決意旨參照
    ）。復按繼續審判之請求顯無理由者，得不經言詞辯論，以
    判決駁回之，民事訴訟法第380條第4項準用同法第502條第2
    項亦有明文。
三、本件請求人主張：相對人前向本院起訴請求人給付管理費事
    件，經前案訴訟繫屬中，兩造於110年12月20日成立訴訟上
    和解並作成和解筆錄，和解成立內容：㈠被告應給付原告新
    臺幣(下同)40,500元。給付方法為：於110年12月31日前匯
    款至原告指定之帳戶；㈡訴訟費用各自負擔(下稱系爭和解筆
    錄)。而請求人就系爭和解筆錄第一項所示金額45,000元雖
    同意給付，惟系爭和解筆錄並未記載請求人應給付45,000元
    係清償何時之管理費，而訴外人快樂京城大廈之區分所有權
    人於109年6月21日決議並通過將店鋪管理費每月1,000元調
    漲為每月2,000元之議案，請求人為快樂京城大廈之店鋪住
    戶，相對人係認請求人應給付自109年7月起至110年12月止
    調漲後之管理費，請求人係認僅須繳納109年7月起至110年1
    2月止調漲前之管理費，兩造就系爭和解筆錄第一項所示之
    金額係繳付何時之管理費有所爭執。又請求人對於訴訟程序
    無經驗，必須在前案110年12月20日言詞辯論期日之開庭時
    間內作出是否同意和解之意思表示，乃出於輕率、無經驗之
    情形下簽署系爭和解筆錄，符合民法第74條第1項規定，為
    此，爰依民事訴訟法第380條第2項規定提起本件訴訟，請求
    繼續審判等語。
四、查請求人主張基於急迫、輕率、無經驗之情形下簽署系爭和
    解筆錄等語。惟相對人訴訟代理人於前案110年12月20日言
    詞辯論期日稱：和解筆錄第一項被告給付管理費40,500元係
    指109年7月1日起至110年12月31日所積欠之管理費、垃圾清
    潔費、增收費，每月管理費2,000元、垃圾清潔費150元、增
    收費100元，每月合計為2,250元，以每月為1期，共18期等
    語；請求人則稱：我同意日後依109年6月21日決議店鋪每月
    繳納管理費2,000元，今年110年的管理費我也願意繳納給原
    告等語，兩造遂成立訴訟上和解並作成系爭和解筆錄乙節，
    有此言詞辯論筆錄、系爭和解筆錄在卷可稽(鳳小卷第343、
    357至358頁)，經本院依職權調閱前案卷宗查閱無訛。又兩
    造於前案110年12月20日言詞辯論期日為避免日後就系爭和
    解筆錄第一項約定請求人應給付管理費40,500元再起爭執，
    始在該次言詞辯論筆錄記載40,500元之金額計算式，並敘明
    每月管理費為2,000元一情，有此言詞辯論筆錄在卷可稽(鳳
    小卷第343頁)，是請求人於和解成立時已知悉系爭和解筆錄
    第一項約定請求人應給付管理費40,500元之內容，此部分事
    實，堪以認定。再者，請求人於系爭和解筆錄作成時，為年
    滿20歲之成年人，且未受監護或輔助宣告，有完全行為能力
    ，在前案訴訟繫屬前並非毫無相關訴訟經驗之人乙節，有其
    個人戶籍資料查詢結果、本院鳳山簡易庭查詢表附卷可憑(
    鳳續小卷第163、21至29、133至137頁)，兩造既出於自由意
    志同意前開和解內容及系爭和解筆錄所載文字，作成系爭和
    解筆錄後，當庭交由兩造閱覽確認無訛後，經兩造簽名在系
    爭和解筆錄上，難認請求人簽署系爭和解筆錄時處於輕率、
    急迫、無經驗之情形。
五、從而，請求人簽署系爭和解筆錄時並無民法第74條規定之情
    形，業已認定如前述，其復未舉證有其他訴訟法或實體法上
    之無效或得撤銷之事由，是請求人請求已終結之前案訴訟繼
    續審判，顯無理由，爰不經言詞辯論，逕以判決駁回。
六、據上論結，本件請求繼續審判為無理由，依民事訴訟法第38
    0條第2項、第4項、第502條第2項、第78條，判決如主文。
中　　華　　民　　國　　111 　年　　10　　月　　26　　日
          　　　　鳳山簡易庭  法　官    藍雅筠
以上正本係照原本作成。　　　　　　　　　
民事訴訟法第436條之24第2項：對於本判決之上訴，非以違背法
令為理由，不得為之。
如對本判決上訴，須於判決送達後20日內向本院提出上訴狀，並
須表明原判決所違背之法令及其具體內容與依訴訟資料可認為原
判決有違背法令之具體事實之上訴理由（均須按他造當事人之人
數附繕本）。
中　　華　　民　　國　　111 　年　　10　　月　　26　　日
                              書記官    蔡毓琦 
請求訴訟費用計算式 裁判費(新臺幣) 667元 合計           667元